---
title: "Tutorial R: Association Rules"
output: html_document
---

Leamos los datos de la hoja de datos "ropa.csv" y guardemosla en una data.frame llamada ropa. La columna **tid**, el # de transaccion, sera usado como row.names. Noten que esta es la columna 7. 

```{r}
ropa = read.csv("/Users/carlosquintanilla/Desktop/ropa.csv",row.names=7)
ropa
```

Invoquemos la library de arules. Si no estuviera instalada. Se puede instalar usando **install.packages("arules")**. 

```{r,warning=FALSE}
library(arules)
```
Convirtamos la data.frame ropa en un itemMatrix. Esta es la estructura con la que las funciones abajo pueden hallar itemsets y reglas. Imprimamosla. Hallemos estadisticos de frecuencia para los distintos items.
```{r}
i = as(as.matrix(ropa),"itemMatrix")
i
```
Hallemos estadisticos de frecuencia para los distintos items.
```{r}
itemFrequency(i)
```
Ahora podemos hallar itemsets con un soporte minimo

```{r}
fsets <- apriori(i,parameter=list(supp=0.2,target="frequent itemsets"))
inspect(fsets)
```
Ahora hallemos algunas reglas

```{r}
rules <- apriori(i,parameter=list(supp=0.2,conf=0.5,target="rules"))
inspect(rules)
```
Podemos tambien limitar las reglas por precedente...

```{r}
rulesJeansPre <- subset(rules,subset= lhs %in% "jeans")
inspect(rulesJeansPre)
```
...o por consecuencia.
```{r}
rulesJeansCon <- subset(rules,subset= rhs %in% "jeans")
inspect(rulesJeansCon)
```
Finalmente podemos exportar nuestros resultados a una hoja CSV.

```{r}
write(rulesJeansCon,file="/Users/carlosquintanilla/Desktop/reglasJeansCon.csv",sep=";")
write(rulesJeansPre,file="/Users/carlosquintanilla/Desktop/reglasJeansPre.csv",sep=";")
```