---
title: "Tutorial R: Leer Datos CSV y Explorarlos. Primera Parte."
output: html_document
---

Importemos los datos CSV que estan en la hoja HousePrices.csv. Obtener nombres de las variables en el data.frame y obtener un resumen estadistico basico.

```{r}
houses=read.csv("HousePrices.csv")
names(houses)
summary(houses)
```

Cargar la library **ggplot2** necesaria para hacer todos los graficos en este tutorial. Si el library no esta disponible puede instalarse usando **install.packages("ggplot2")**

```{r}
library(ggplot2)
```

### Una Sola Variable
#### Variables Continuas

Primero vamos a dibujar histogramas para las variables continuas. Primero **SqFt**

```{r}
qplot(SqFt,data=houses)
qplot(SqFt,data=houses,geom="histogram",bins=20,fill=I("steelblue"))
```

... despues **Price**

```{r}
qplot(Price,data=houses)
qplot(Price,data=houses,geom="histogram",bins=20,fill=I("steelblue"))
```

Ahora probemos boxplots. Primero **SqFt**

```{r}
qplot(factor(0),SqFt,data=houses,geom="boxplot",fill=I("red"))
```

... despues **Price**

```{r}
qplot(factor(0),Price,data=houses,geom="boxplot",fill=I("green"))
```

#### Variables Categoricas

Barras son una de las mejores maneras de representar conteos. Primero **Brick**

```{r}
qplot(Brick,data=houses,fill=Brick)
```

... despues **Neighborhood**
```{r}
qplot(Neighborhood,data=houses,fill=Neighborhood)
```

