---
title: "Tutorial R: Leer Datos CSV y Explorarlos. Segunda Parte."
output: html_document
---

Importemos nuevamente la hoja HousePrices.csv y carguemos la library **ggplot2** 

```{r}
houses=read.csv("HousePrices.csv")
library(ggplot2)
```


### Dos Variables
#### Continua-Continua

Scatter plots son sin duda la mejor opcion. 
```{r}
qplot(SqFt,Price,data=houses)

```

Podemos incluir un "smoother"
```{r}
qplot(SqFt,Price,data=houses,geom=c("point","smooth"))
```

... o colorear los puntos de acuerdo a alguna variable categorica (estos graficos ya son de 3 variables)

```{r}
qplot(SqFt,Price,data=houses,colour=Neighborhood)

qplot(SqFt,Price,data=houses,colour=Brick)

```

#### Continua-Categorica

Boxplots

```{r}
qplot(Neighborhood,Price,data=houses,geom="boxplot")
qplot(Neighborhood,Price,data=houses,geom="boxplot",fill=Neighborhood)

qplot(Brick,Price,data=houses,geom="boxplot")
qplot(Brick,Price,data=houses,geom="boxplot",fill=Brick)
```

Violinplots

```{r}
qplot(Neighborhood,Price,data=houses,geom="violin")
qplot(Neighborhood,Price,data=houses,geom="violin",fill=Neighborhood)

qplot(Brick,Price,data=houses,geom="violin")
qplot(Brick,Price,data=houses,geom="violin",fill=Brick)
```

Ahora uno que requiere una nueva funcion en **ggplot2**. Haremos un diagrama de barra en el que la altura de la barra refleje la media de **Price**

```{r}
ggplot(data=houses,aes(x=Neighborhood,y=Price))+geom_bar(stat="summary",fun.y="mean")
ggplot(data=houses,aes(x=Neighborhood,y=Price,fill=Neighborhood))+geom_bar(stat="summary",fun.y="mean")

ggplot(data=houses,aes(x=Brick,y=Price))+geom_bar(stat="summary",fun.y="mean")
ggplot(data=houses,aes(x=Brick,y=Price,fill=Brick))+geom_bar(stat="summary",fun.y="mean")

```

#### Categorica-Categorica

Aqui simplemente haremos un grafico de stacked bars.

```{r}
qplot(Brick,data=houses,geom="bar")
qplot(Brick,data=houses,geom="bar",fill=Neighborhood)

qplot(Neighborhood,data=houses,geom="bar")
qplot(Neighborhood,data=houses,geom="bar",fill=Brick)
```

Una variacion en la que todas las barras suman a 1 y podemos comparar las proporciones.

```{r}
ggplot(houses, aes(x=Brick, fill=Neighborhood))+geom_bar(position="fill")
ggplot(houses, aes(x=Neighborhood, fill=Brick))+geom_bar(position="fill")

```

