---
title: "Tutoriales R: Modelos de Prediccion"
output: html_document
---

Cargar library caret
```{r}
library(caret)
```

Leer Datos. Eliminar columna de id y columna SurfaceTotal (para evitar multicolinealidad perfecta)

```{r}
energy <- read.csv("energy.csv")
energy = energy[,-c(2,9)]
```

Usar 10-fold cross-validation para todos los metodos que siguen
```{r}
ctrl <- trainControl(method="cv",number=10)
```
Ahora estimemos los distintos modelos. Primero Plain vanilla regression
```{r}
modelo1 <- train(HeatingLoad~.,data=energy, method="lm",trControl=ctrl)
modelo1
```
Ahora KNN (sin preprocessing)
```{r}
modelo2a <-  train(HeatingLoad~.,data=energy, method="knn",trControl=ctrl)
modelo2a
```
Ahora KNN (con preprocessing)
```{r}
modelo2b <-  train(HeatingLoad~.,data=energy, method="knn",preProcess=c("center","scale"), trControl=ctrl)
modelo2b
```
Ahora KNN (con preprocessing y grid search para optimo k)
```{r}
knnGrid <- expand.grid(k=c(1,5,10,30,100))
modelo2c <-  train(HeatingLoad~.,data=energy, method="knn",preProcess=c("center","scale"), tuneGrid=knnGrid,trControl=ctrl)
modelo2c
```
Ahora arboles de regresion
```{r}
depthGrid <- expand.grid(maxdepth=c(1,2,3,4,5,10))
modelo3 <- train(HeatingLoad~.,data=energy, method="rpart2",tuneGrid=depthGrid, trControl=ctrl)
modelo3
```
Finalmente un juguete state-of-the-art: eXtreme Gradient Boosting
```{r}
modelo4 <- train(HeatingLoad~.,data=energy, method="xgbTree",trControl=ctrl)
modelo4
```
